【裁判字號】    95,交簡上,35
【裁判日期】    950428
【裁判案由】    公共危險等
【裁判全文】
臺灣板橋地方法院刑事判決            95年度交簡上字第35號
上  訴  人
即  被  告  甲○
上列上訴人即被告公共危險等案件，不服本院94年度簡字第
1178號，中華民國95年1 月19日第一審簡易判決（偵查案號：9
4 年度偵字第19846 號），提起上訴，本院管轄之第二審合議庭
判決如下：
    主  文
原判決關於過失傷害罪暨定執行刑部分均撤銷。
甲○從事業務之人，因業務上之過失傷害人，處拘役伍拾捌日，
如易科罰金，以參佰元折算壹日。
其他上訴駁回。
第二項所處之刑與上訴駁回部分所處之刑，應執行拘役捌拾伍日
，如易科罰金，以參佰元折算壹日。緩刑貳年。
    事  實
一、甲○係受僱於源欣起重企業有限公司之司機，從事載運配件
    、模具零件，為從事駕駛業務之人；於民國94年11月10日晚
    間7 時許，在臺北縣新莊市輔仁大學外之遊覽車停車場與友
    人飲用酒類後，雖經過睡眠休息，惟酒意未退，其吐氣所含
    酒精成分達每公升0 ‧82毫克，處於不能安全駕駛動力交通
    工具之狀態下，竟不顧公眾之安危，猶駕駛源欣起重公司所
    有，由甲○駕駛持有使用之車牌號碼3 Ｂ─2816號自用小貨
    車，自上址出發，擬前往臺北縣三重市載運模具至五股工業
    區。嗣於同（94）年11月11日上午9 時50分許，行經臺北縣
    三重市○○路與光華路口，正欲左轉光華路時，其本應注意
    汽車左轉彎時，應至交岔路口中心處左轉，並不得占用來車
    道搶先左轉及隨時採取必要之安全措施，以避免發生撞擊之
    危險，而依當時天候晴、日間自然光線、視距良好、路面係
    乾燥、無缺陷、無障礙物之柏油路面，且所駕車輛機件正常
    ，無不能注意之情事，竟疏未注意，未達中心線即貿然搶先
    急速左轉，適有乙○○騎乘其所有之車牌號碼ＬＤＷ─647
    七號重型機車行經上開路口，因閃避不及，而與甲○所駕駛
    之前開車輛發生對撞，致乙○○人車倒地，受有左手第二掌
    股骨折、左手上肢挫傷、臉部裂傷及鼻骨骨折等傷害。甲○
    於前開車禍過失傷害肇事後，在未被有偵查犯罪職權之機關
    或公務員知悉前，並未逃避接受裁判，親自打電話報警，報
    明其本人係車禍過失傷害肇事者，並請警方前往現場處理，
    嗣於警方至現場處理時，向處理車禍之警員自首，接受裁判
    ；嗣於同（11 ）日 上午11時10分許，另經警對甲○實施酒
    精濃度測試後，測得其呼氣酒精濃度為每公升0 ‧82毫克，
    始查悉其酒醉駕車之情。
二、案經乙○○訴由臺北縣政府察局三重分局報請臺灣板橋地方
    法院檢察署檢察官聲請簡易判決處刑。
         理  由
一、上揭事實，業據被告甲○於警詢與偵查中及本院審理時坦承
    不諱，核與告訴人乙○○所指述之情節相符，並有行政院衛
    生署臺北醫院診斷證明書、道路交通事故現場圖、道路交通
    事故調查報告表(一)、(二)、刑法第185 條之3 案件測試觀察紀
    錄表、臺北縣政府警察局三重分局汽機車駕駛人酒後生理協
    調平衡檢測紀錄表、道路交通事故當事人酒精測定紀錄表各
    1紙、臺灣省臺北縣區車輛行車事故鑑定委員會鑑定意見書
    1 件、舉發違反道路交通管理事件通知單影本2 紙、照片10
    幀在卷可稽。而按汽車駕駛人有飲用酒類或其他類似物後其
    吐氣所含酒精濃度超過每公升0 ‧25毫克或血液中酒精濃度
    超過百分之0 ‧05以上者，不得駕車；又汽車行使至交岔路
    口，其行進、轉彎，應依下列規定：左轉彎時，應距交岔路
    口30公尺前顯示方向燈或手勢，行至交岔路口中心處左轉，
    並不得占用來車道搶先左轉，道路交通安全規則第114 條第
    2 款及第102 條第1 項第4 款分別定有明文。被告既係職業
    駕駛司機，對上開道路交通安全規定自應當知之甚詳。而依
    卷附道路交通事故調查報告表所載，本件肇事之時，被告並
    無不能注意之情事，竟疏未注意而肇事，且被告肇事後，經
    警於94年11月11日11時10分許測試其呼氣酒精濃度，高達每
    公升0 ‧82毫克，亦有酒精測定紀錄表1 紙附卷足憑，可見
    被告確有貿然左轉，並違反上開飲酒後呼氣酒精濃度超過每
    公升0 ‧25毫克者不得駕車之規定之情形甚明，被告之駕駛
    行為顯有過失，至為灼然。另告訴人乙○○因此交通事故受
    有左手第二掌股骨折、左手上肢挫傷、臉部裂傷及鼻骨骨折
    等傷害，亦有行政院衛生署臺北醫院診斷證明書影本1 紙在
    卷可稽，可見告訴人乙○○所受之傷害與被告之過失行為間
    顯有相當因果關係。本件事證明確，被告上開犯行應堪認定
    。
二、按被告甲○係受僱於源欣起重企業有限公司之司機，從事載
    運配件、模具零件，為從事駕駛業務之人，業據其於警詢與
    本院審理時供明在卷（偵查卷第8 頁、第9 頁；本院卷第29
    頁）；核被告所為，係犯刑法第185 條之3 服用酒類不能安
    全駕駛動力交通工具而駕駛罪及同法第284 條第2 項前段之
    業務過失傷害罪。檢察官聲請簡易判決處刑書，認被告甲○
    所犯前開車禍過失傷害人罪，係犯刑法第284 條第1 項前段
    之過失傷害罪云云，尚有誤會，起訴法條應予變更，併予敘
    明。被告所犯上開2 罪，犯意各別，行為互殊，應予分論併
    罰。查被告酒醉駕車肇事，因而致人受傷，應依道路交通管
    理處罰條例第86條第1 項規定，就業務過失傷害部分加重其
    刑。又被告甲○於肇事後，親自以電話報警，並已報明肇事
    人姓名、地點，請警方前往處理，因而自首接受裁判，業據
    其供明在卷，且有臺北縣政府警察局三重分局道路交通事故
    肇事人自首情形紀錄表一紙在卷足憑（偵查卷第25頁），自
    堪認被告甲○確有對於未發覺之上開業務過失傷害犯罪自首
    而受裁判之情事，自應依刑法第62條前段之規定，就其所犯
    業務過失傷害罪部分減輕其刑。被告所犯上開業務過失傷害
    罪部分，同時有刑之加重及減輕事由，依法先加後減之。
三、上訴駁回部分：按汽車駕駛人有飲用酒類或其他類似物後其
    吐氣所含酒精濃度超過每公升0 ‧25毫克或血液中酒精濃度
    超過百分之0 ‧05以上者，不得駕車；查被告確有於喝酒後
    因疏未注意駕車而肇事，且其於酒駕車肇事後，經警於94年
    11月11日11時10分許測試其呼氣酒精濃度，高達每公升0 ‧
    82 毫 克，亦有酒精測定紀錄表1 紙附卷足憑，可見被告確
    有違反上開飲酒後呼氣酒精濃度超過每公升0 ‧25毫克者不
    得駕車之規定之情形甚明。原審審酌被告酒後駕車，對一般
    往來之公眾及駕駛人自身皆具有高度危險性，惟仍漠視自己
    安危，枉顧公眾安全而駕車上路等情節，就被告所犯上開犯
    行，依刑法第185 條之3 服用酒類不能安全駕駛動力交通工
    具而駕駛罪，判處被告拘役30日，如易科罰金，以3 佰元折
    算1 日；經核該部分認事用法並無不合，量刑亦稱妥適；被
    告提起上訴，並未指明原判決該部分有何違法或不當之處，
    該部分之上訴並無理由，應予駁回。
四、撤銷改判部分：原審就被告所犯前開車禍過失傷害部分，予
    以論罪科刑，雖非無見；惟查：被告甲○係職業司機，為從
    事駕駛業務之人，已如前述；原判決漏未詳查，未於事實欄
    予以敘明被告甲○係職業司機，為從事駕駛業務之人；亦未
    於理由認定與說明被告甲○係職業司機，為從事駕駛業務之
    人，致未依刑法第284 條第2 項前段之業務過失傷害罪論斷
    ，該部分認事用法即有未當。被告提起上訴，雖未位指摘及
    此，然原判決就上開過失傷害部分認事用法既有未當，該部
    分判決自屬無可維持，自應由本院將該部分判決暨定執行刑
    部分撤銷，另行改判。爰審酌被告明知酒精成分對人之意識
    能力具有不良影響，酒後駕車對一般往來之公眾及駕駛人自
    身皆具有高度危險性，惟仍漠視自己安危，枉顧公眾安全而
    駕車上路，且因酒後駕車、貿然左轉彎肇事，過失程度甚大
    ，致告訴人乙○○受傷之程度；惟被告於犯後已與告訴人乙
    ○○達成民事和解，賠償其損失，此有告訴人乙○○簽名蓋
    印之和解書與撤銷告訴狀各1 紙在卷可稽（本院卷第4 頁至
    第6 頁），犯後已坦承犯行，態度良好等一切情狀，量處拘
    役58日，並諭知易科罰金之折算標準；並與前開上訴駁回部
    分所處之刑（即前揭服用酒類不能安全駕駛動力交通工具而
    駕駛罪，判處被告拘役30日部分），合併定其應執行刑為拘
    役85日，並均諭知易科罰金之折算標準，以示懲儆。又查被
    告並無犯罪執行前科，未曾受有期徒刑以上刑之宣告，此有
    臺灣高等法院被告前案紀錄表1 紙在卷足憑，被告經此偵審
    教訓，當知所警惕，日後應無再犯之虞；且被告於犯後已與
    告訴人乙○○達成和解，並經告訴人乙○○具狀表示欲對被
    告撤銷告訴各等情，已如前述；故本院認對被告所受前開宣
    告刑，以暫不執行為適當，爰併予宣告緩刑2 年，以啟自新
    。
據上論斷，應依刑事訴訟法第452 條、第455 條之1 第1 項至第
3 項、第369 條第1 項前段、第364 條、第368 條、第300 條、
第299 條第1 項前段、道路交通管理處罰條例第86條第1 項、刑
法第185 條之3 、第284 條第2 項前段、第62條前段、第41條第
1 項前段、第51條第6 款、第74條第1 款，道路交通管理處罰條
例第86條第1 項，罰金罰鍰提高標準條例第1 條前段、第2 條，
判決如主文。
本案經檢察官林俊儀到庭執行職務。
中    華    民    國    95    年    4     月    28    日
    臺灣板橋地方法院交通法庭  審判長法  官  陳坤地
                                    法  官  李麗珠
                                    法  官  許映鈞
上列正本證明與原本無異。
均不得提出上訴。
                                    書記官  李淑秋
中    華    民    國    95    年    5     月    1     日
附錄本案論罪科刑法條全文
中華民國刑法第185條之3：
服用毒品、麻醉藥品、酒類或其他相類之物，不能安全駕駛動力
交通工具而駕駛者，處一年以下有期徒刑、拘役或三萬元以下罰
金。
中華民國刑法第284條：
(過失傷害罪)
因過失傷害人者，處六月以下有期徒刑、拘役或五百元以下罰金
，致重傷者，處一年以下有期徒刑、拘役或五百元以下罰金。
從事業務之人，因業務上之過失傷害人者，處一年以下有期徒刑
、拘役或一千元以下罰金，致重傷者，處三年以下有期徒刑、拘
役或二千元以下罰金。


司法院資訊處製作；財團法人民間司法改革基金會備份。
